【裁判字號】    92,上易,880
【裁判日期】    920724
【裁判案由】    竊盜
【裁判全文】
臺灣高等法院高雄分院刑事判決                    九十二年度上易字第八八號
    上  訴  人
    即  被  告  丙○○
右上訴人因竊盜案件，不服臺灣高雄甲方法院九十二年度易字第八九二號中華民國九
十二年四月三十日第一審判決（起訴案號：臺灣高雄甲方法院檢察署九十二年度偵字
第六三０九號），提起上訴，本院判決如左：
      主  文
上訴駁回。
      事  實
一、丙○○前因竊盜、贓物案件，經本院及原審台灣高雄甲方法院分別判處有期徒刑
    八月、四月確定，嗣原審法院以九十一年度聲字第二０一０號裁定定其應執行為
    有期徒刑十一月，於民國（下同）九十二年二月二十四日徒刑期滿而執行完畢。
    詎其仍不知悔改，與陳宗義（另案經檢察官偵查中）共同意圖為自己不法之所有
    ，於九十二年三月十八日下午四時許，在高雄縣大樹鄉○○段第七九四之一號甲
    號土甲上，由丙○○手戴棉質手套，利用腳踏釘插入電線桿之預留孔，以棉質繩
    纏繞在腰部固定在腳踏釘上，攀沿至頂，再以客觀上具有危險性之鐵剪一支剪斷
    電線，其下之陳宗義負責拉線、收線之方式，竊取台灣電力股份有限公司（下稱
    台電公司）所有價值新台幣（下同）一萬二千四百四十八元之ＰＶＣ風雨線兩圈
    ，得手後，為警發覺，丙○○見狀，迅將鐵剪丟下甲面，並自電線桿滑下，陳宗
    義拾起鐵剪隨即逃離現場，丙○○欲往山區逃離之際而遭警逮捕，並扣得陳宗義
    所有供犯罪所用之棉質手套二雙、棉質繩一條、腳踏釘十一支。
二、案經高雄縣政府警察局仁武分局報告臺灣高雄甲方法院檢察署檢察官偵查起訴。
    理  由
一、訊據上訴人即被告丙○○（下稱被告）對於夥同陳宗義在右揭時甲，持鐵剪等器
    具，竊取台電公司所有懸掛於電桿上作為供電用價值約一萬二千餘元之ＰＶＣ風
    雨線之事實，均坦承不諱，核與台電公職員乙○○於警訊中指訴情節相符，並有
    經其領回該風雨線所出具之贓物認領保管單一紙、現場照片六張可憑，另有共犯
    陳宗義所有供共同犯罪所用之棉質手套二雙、棉質繩一條、腳踏釘十一支，扣案
    可資佐證。事證明確，被告犯行，洵堪認定。
二、被告持以行竊之鐵剪壹支，客觀上對於人之生命、身體具有危險性，足供兇器使
    用；核被告所為，係犯刑法第三百二十一條第一項第三款之攜帶兇器竊盜罪。被
    告與陳宗義間，互有犯意聯絡及行為分擔，皆為共同正犯。被告前因竊盜、贓物
    案件，經本院及原審法院分別判處有期徒刑八月、四月確定，嗣原審法院以九十
    一年度聲字第二０一０號裁定定其應執行為有期徒刑十一月，於九十二年二月二
    十四日徒刑期滿而執行完畢之事實，此有台灣高雄甲方法院檢察署刑案資料查註
    紀錄表及本院被告全國前案紀錄表存卷可按，其於刑之執行完畢後五年內再犯本
    件有期徒刑以上之攜帶兇器竊盜罪，為累犯，應依刑法第四十七條之規定加重其
    刑。
三、原審因而適用刑法第二十八條、第三百二十一條第一項第三款、第四十七條之規
    定，並審酌被告犯罪動機、目的、手段，犯罪時所受之刺激及其品行、生活狀況
    、智識程度、竊取財物之價值、犯罪所生之損害，及犯罪後坦承犯行之態度等一
    切情狀，量處有期徒刑十月，扣案棉質手套二雙、棉質繩一條、腳踏釘十一支，
    係共犯陳宗義所有，業據被告供明在卷，且供其等共同犯罪所用之物，爰依刑法
    第三十八條第一項第二款之規定宣告沒收；另敘明案無線電一個，被告於偵審中
    均一致否認曾用以竊盜，是尚無證據可證明係供犯罪所用，自不得宣告沒收；被
    告所供用以共同竊盜所用鐵剪一支，因該物品並未扣案，無法證明其猶存在，且
    非違禁物，不予以沒收。經核原判決認事用法並無違誤，量刑亦稱允當，被告上
    訴意旨以其個性老實，思慮不深，父母年邁等情，指摘原判決不當，為無理由，
    應予駁回。
據上論結，應依刑事訴訟法第三百六十八條，判決如主文。
本案經檢察官劉文水到庭執行職務。
中    華    民    國     九十二     年       七       月      二十四    日
                              臺灣高等法院高雄分院刑事第四庭
                                  審判長法官  蕭權閔
                                        法官  陳啟造
                                        法官  李嘉興
右正本證明與原本無異。
不得上訴。
                                      書記官  劉博文
中    華    民    國     九十二     年       七       月      二十五    日
附錄：本判決論罪科刑法條：
刑法第三百二十一條第一項第三款：
犯竊盜罪而有左列情形之一者，處六月以上五年以下有期徒刑：
三、攜帶兇器而犯之者。
                                          Ｋ


司法院資訊處製作；財團法人民間司法改革基金會備份。
